cs: Styl bowlingové sady: Stolní; Obří/XXL; Mini; Venkovní; Kompatibilní se shuffleboardem; Kuželky; Standardní; Deskové; Jiné
it: Stile del set da bowling: Da scrivania; Gigante/XXL; Mini; Da esterno; Compatibile con shuffleboard; Birilli; Standard; Da tavolo; Altro
pl: Styl zestawu do kręgli: Na biurko; Gigantyczny/XXL; Mini; Plenerowy; Zgodny z shuffleboard; Kręgle klasyczne; Standardowy; Stołowy; Inne
nl: Bowling set stijl: Desktop; Reusachtig/XXL; Mini; Buiten; Compatibel met shuffleboard; Kegels; Standaard; Tafelmodel; Overig
fi: Keilailuvälinetyyppi: Pöytämalli; Jätti/XXL; Mini; Ulkokäyttö; Shuffleboard-yhteensopiva; Karttupeli; Vakio; Pöytämalli; Muu
lt-LT: Boulingo rinkinio stilius: Stalinis; Milžiniškas / XXL; Mini; Lauko; Suderinamas su šaflbordu; Kėgliai; Standartinis; Antstalinis; Kitas
da: Type/stil af bowlingsæt: Skrivebordsmodel; Kæmpe/XXL; Mini; Udendørs; Kompatibel med shuffleboard; Kegler; Standard; Bordmodel; Andet
th: สไตล์ชุดโบว์ลิ่ง: เดสก์ท็อป; ขนาดยักษ์/XXL; มินิ; กลางแจ้ง; รองรับชัฟเฟิลบอร์ด; สกิตเทิลส์; มาตรฐาน; แบบตั้งโต๊ะ; อื่นๆ
fr: Style du kit de bowling: Bureau; Géant/XXL; Mini; D’extérieur; Compatible avec le shuffleboard; Quilles; Standard; De table; Autre
bg-BG: Стил на боулинг комплект: За бюро; Гигантски/XXL; Мини; За открито; Съвместим с шафълборд; Скитълс; Стандартен; За маса; Други
de: Stil des Bowling-Sets: Desktop; Riesen/XXL; Mini; Outdoor; Shuffleboard-kompatibel; Kegeln; Standard; Tischformat; Sonstige
sk-SK: Štýl bowlingovej súpravy: Stolný; Obrovský/XXL; Mini; Exteriérový; Kompatibilný so shuffleboardom; Kolky; Štandardný; Stolový; Iný
zh-CN: 保龄球套装类型: 桌面型; 巨型/XXL; 迷你; 户外; 兼容沙狐球; 九柱戏; 标准; 台面型; 其他
pt-PT: Estilo de conjunto de bowling: De secretária; Gigante/XXL; Mini; Exterior; Compatível com shuffleboard; Skittles; Standard; De mesa; Outro
tr: Bowling seti stili: Masaüstü; Dev/XXL; Mini; Dış mekan; Shuffleboard uyumlu; Kuka; Standart; Masa üstü; Diğer
hu: Bowlingkészlet stílusa: Íróasztali; Óriás/XXL; Mini; Kültéri; Shuffleboard-kompatibilis; Teke; Standard; Asztali; Egyéb
sv: Bowlingsetets stil: Skrivbordsmodell; Jätte/XXL; Mini; Utomhus; Shuffleboard-kompatibel; Kägelspel; Standard; Bordsmodell; Övrigt
en: Bowling set style: Desktop; Giant/XXL; Mini; Outdoor; Shuffleboard compatible; Skittles; Standard; Tabletop; Other
el: Στυλ σετ μπόουλινγκ: Γραφείου; Γιγαντιαίο/XXL; Μίνι; Εξωτερικού χώρου; Συμβατό με shuffleboard; Κορύνες; Κανονικό; Επιτραπέζιο; Άλλο
zh-TW: 保齡球組樣式: 桌面型; 巨大/XXL; 迷你; 戶外; 適用於沙狐球; 撞柱遊戲; 標準; 桌上型; 其他
ko: 볼링 세트 유형: 데스크톱; 자이언트/XXL; 미니; 야외용; 셔플보드 호환; 스키틀즈; 스탠다드; 탁상용; 기타
es: Tipo de juego de bolos: Escritorio; Gigante/XXL; Mini; Para exteriores; Compatible con shuffleboard; Skittles; Estándar; Mesa; Otro
nb: Bowlingsett-stil: Skrivebord; Kjempe/XXL; Mini; Utendørs; Shuffleboard-kompatibel; Kjeglespill; Standard; Bordmodell; Annet
hr-HR: Stil kuglačkog seta: Za radni stol; Divovski / XXL; Mini; Za vanjski prostor; Kompatibilno sa shuffleboardom; Čunjevi; Standardni; Stolni; Ostalo
ja: ボウリングセットスタイル: デスクトップ; ジャイアント/XXL; ミニ; アウトドア; シャッフルボード対応; スキットル; スタンダード; 卓上; その他
ro-RO: Stilul setului de bowling: Desktop; Gigant/XXL; Mini; De exterior; Compatibil cu shuffleboard; Popice; Standard; De masă; Altele
ru: Стиль набора для боулинга: Для рабочего стола; Гигантский/XXL; Мини; Для улицы; Совместимый с шаффлбордом; Кегли; Стандартный; Настольный; Другое
pt-BR: Estilo do conjunto de boliche: De mesa; Gigante/XXL; Mini; Para uso externo; Compatível com shuffleboard; Skittles; Padrão; De mesa; Outro
sl-SI: Slog kompleta za kegljanje: Za pisalno mizo; Velikansko/XXL; Mini; Zunanje; Združljivo s shuffleboardom; Kegljanje; Standardno; Namizno; Drugo
vi: Kiểu bộ bowling: Để bàn; Khổng lồ/XXL; Mini; Ngoài trời; Tương thích với shuffleboard; Skittles; Tiêu chuẩn; Mặt bàn; Khác